臺灣雲林地方法院民事裁定
110年度亡字第26號
聲  請  人  鄭淑霞
相  對  人  林世銘
上列聲請人聲請死亡宣告事件，為相對人林世銘公示催告，本院
裁定如下：
    主  文
對相對人林世銘（男，民國00年0月0日生，身分證統一編號：Z0
00000000號，最後設籍地：雲林縣○○鄉○○村○○00號）為宣告死亡
之公示催告。
相對人林世銘應自本公示催告最後登載公報、新聞紙或其他相類
之傳播工具之日起六個月內，向本院陳報其生存，如不陳報，即
應受死亡之宣告。
凡知相對人林世銘之生死者，應於前項期間內，將其所知陳報法
院。
    理  由
一、聲請意旨略以：聲請人為相對人即失蹤人林世銘之配偶，相
    對人於民國103年12月27日因與聲請人發生口角爭執後，負
    氣離家，自此全無音訊，失蹤後迄今已逾7年，爰聲請人對
    相對人為死亡宣告，並於宣告前，聲請先依職權為失蹤人之
    公示催告等語。
二、按失蹤人失蹤滿7年後，法院得因利害關係人或檢察官之聲
    請，為死亡之宣告，民法第8條第1項定有明文。次按法院准
    許宣告死亡之聲請者，應公示催告；公示催告，應記載下列
    各款事項：㈠失蹤人應於期間內陳報其生存，如不陳報，即
    應受死亡之宣告、㈡凡知失蹤人之生死者，應於期間內將其
    所知陳報法院；公示催告應公告之；公示催告應揭示於法院
    公告處、資訊網路及其他適當處所；法院認為必要時，並得
    命登載於公報或新聞紙，或用其他方法公告之；前開報明期
    間，自公告揭示之日起，應有6個月以上，家事事件法第156
    條第1項、第2項，及第156條第3項準用第130條第3項至第5
    項分別定有明文。
三、經查，聲請人主張之事實，業據其提出雲林縣警察局斗六分
    局榴中派出所受處理失蹤人口案件登記表、相對人之戶籍謄
    本為證，並經證人即相對人之弟林世珍到庭證稱：相對人是
    我大哥，相對人於103年12月的時候，林內警察局有打電話
    到家裡說他的機車在林內鄉湖本山區掉下去，但後來找不到
    人，到現在都沒有相對人的消息等語，有本院訊問筆錄在卷
    可參。又本院依職權查詢相對人之入出境資料、健保就醫紀
    錄、申辦行動電話門號資料及在監押資料結果，相對人自97
    年8月24日入境後即無出境紀錄，並查無相對人個人就醫紀
    錄，復無申辦行動電話等電信資訊，亦無在監押紀錄，有相
    對人之入出境資料、健保查詢資料、電信資訊連結作業系統
    查詢資料、臺灣高等法院在監在押全國紀錄表等在卷可參，
    而本院依職權函詢雲林縣警察局斗六分局確認有無尋獲相對
    人之情形，據該局函覆稱尚未尋獲，有雲林縣警察局斗六分
    局111年1月10日雲警六字第1110000539號函暨檢附之失蹤人
    口系統資料報表在卷可稽，堪信聲請人主張之事實為真，是
    聲請人聲請本院對相對人為宣告死亡之公示催告，於法尚無
    不合，應予准許。　　
四、依家事事件法第156條，裁定如主文。
中　　華　　民　　國　　111 　年　　1 　　月　　26　　日
                  家事法庭  法  官 楊皓潔
以上正本證明與原本無異。
如對本裁定抗告，須於裁定送達後10日內向本院提出抗告狀。
中　　華　　民　　國　　111 　年　　1 　　月　　26　　日
                            書記官 鄭國銘